Config:
  hfst:
    Gen: ../../../src/generator-dict-gt-norm.hfst
    Morph: ../../../src/analyser-dict-gt-norm.hfst
  xerox:
    Gen: ../../../src/generator-dict-gt-norm.xfst
    Morph: ../../../src/analyser-dict-gt-norm.xfst
    App: lookup

Tests:

  Noun - piivtâs: # ok
    piivtâs+N+Sg+Nom: piivtâs
    piivtâs+N+Sg+Gen: piivtâs
    piivtâs+N+Sg+Acc: piivtâs
    piivtâs+N+Sg+Ill: pihtâsân
    piivtâs+N+Sg+Loc: pihtâsist
    piivtâs+N+Sg+Com: pihtâsáin
    piivtâs+N+Sg+Abe: pihtâsttáá
    piivtâs+N+Ess: piˊvtâsin
    piivtâs+N+Par: piˊvtâsid
    piivtâs+N+Pl+Nom: pihtâseh
    piivtâs+N+Pl+Gen: pihtâsij
    piivtâs+N+Pl+Acc: pihtâsijd
    piivtâs+N+Pl+Ill: pihtâsáid
    piivtâs+N+Pl+Loc: pihtâsijn
    piivtâs+N+Pl+Com: pihtâsijguin
    piivtâs+N+Pl+Abe: pihtâsijttáá

  Noun - kiirâs: # ok
    kiirâs+N+Sg+Nom: kiirâs
    kiirâs+N+Sg+Gen: kiirrâs
    kiirâs+N+Sg+Acc: kiirrâs
    kiirâs+N+Sg+Ill: kiṛâsân
    kiirâs+N+Sg+Loc: kiṛâsist
    kiirâs+N+Sg+Com: kiṛâsáin
    kiirâs+N+Sg+Abe: kirrâsttáá
    kiirâs+N+Ess: piˊktârrn
    kiirâs+N+Par: piˊktârrd
    kiirâs+N+Pl+Nom: kihrrseh
    kiirâs+N+Pl+Gen: kihrrsij
    kiirâs+N+Pl+Acc: kihrrsijd
    kiirâs+N+Pl+Ill: kihrrsáid
    kiirâs+N+Pl+Loc: kihrrsijn
    kiirâs+N+Pl+Com: kihrrsijguin
    kiirâs+N+Pl+Abe: kihrrsijttáá

